臺灣高等法院民事裁定
109年度抗字第86號
抗  告  人  吳宗霖（吳俊宏之繼承人）

            吳王玉圓（吳俊宏之繼承人）

            吳宏修（吳俊宏之繼承人）

上列抗告人因與相對人經綸資產管理有限公司間強制執行聲明異
議事件，對於中華民國108年12月10日臺灣士林地方法院108年度
執事聲字第161號所為裁定提起抗告，本院裁定如下： 
    主  文
抗告駁回。
抗告程序費用由抗告人連帶負擔。
    理  由
一、本件相對人執臺灣桃園地方法院90年度執字第1569號債權憑
    證為執行名義（下稱系爭執行名義），聲請強制執行抗告人
    吳王玉圓、吳宏修、吳宗霖因繼承而為公同共有坐落新北市
    ○○區○○段000地號土地（權利範圍4分之1，下稱系爭土地）
    ；經原法院民事執行處（下稱執行法院）以105年度司執字
    第72408號清償債務強制執行事件（下稱系爭執行事件）受
    理後，於民國108年6月20日拍定，並於108年11月7日實行分
    配程序（下稱系爭分配程序），吳王玉圓、吳宗霖二人聲請
    停止系爭分配程序，經執行法院司法事務官於108年10月30
    日以105年度司執字第72408號裁定（下稱原處分）駁回抗告
    人聲請，抗告人提出異議，經原法院以108年度執事聲字第1
    61號裁定駁回其異議（下稱原裁定），抗告人不服，提起本
    件抗告。
二、抗告人異議及抗告意旨略以：執行法院前於106年5月9日發
    函通知相對人本件有拍賣無實益之情形；復於107年1月3日
    通知相對人本件無停止執行必要，原法院以107年度執事聲
    字第24號裁定（下稱24號裁定）駁回相對人就拍賣無實益之
    異議確定，相對人受執行法院通知，未依強制執行法第80條
    之1之規定聲明如未拍定願負擔其費用而聲請拍賣，亦未提
    起異議之訴；且相對人於107年6月12日所陳報之原法院106
    年度訴字第1304號判決（下稱第1304號判決）尚未確定，系
    爭土地之抵押權亦未塗銷，而執行法院復無實體審查權，系
    爭土地有拍賣無實益之情形並未改變，執行法院即應受24號
    裁定拘束，撤銷系爭土地之查封，詎執行法院續行系爭執行
    程序，定期分配程序，自屬違法。原處分及原裁定駁回伊異
    議，均有違誤，爰請求廢棄原裁定，停止系爭分配程序，並
    撤銷系爭執行程序等語。
三、按當事人或利害關係人依強制執行法第12條第1項規定聲明
    異議，係於執行程序中向將來排除違法執行處分之手段，並
    非於執行程序終結後溯及排除違法執行之效果，故須於執行
    程序開始後，終結前為之，強制執行程序一經終結，即不許
    執行法院撤銷或更正原處分或程序。故聲明異議雖在強制執
    行程序終結前，而執行法院或抗告法院為裁判時，強制執行
    程序已終結者，縱為撤銷或更正原處分或程序之裁定，自屬
    無從執行，執行法院或抗告法院應駁回聲明異議(司法院院
    字第2776號解釋意旨(五)參照)。查，執行法院於108年6月2
    0日拍賣系爭土地，由第三人潘清雲拍得，執行法院並於108
    年7月5日核發權利移轉證書予潘清雲，經潘清雲於同年月8
    日收受送達，嗣執行法院即定108年11月7日分配程序，是日
    因無人對分配表異議，執行法院乃依分配表發款，系爭分配
    程序業已終結，有拍賣公告、拍賣不動產筆錄、不動產權利
    移轉證書、送達證書、民事執行進行單、系爭分配程序筆錄
    及發還民事強制執行案款通知在卷可稽（見執行卷㈠第388頁
    至第389頁、執行卷㈡第3頁、第11頁、第28頁、第186頁至第
    188頁），雖吳王玉圓、吳宗霖二人於108年10月8日即已聲
    請停止系爭分配程序（見系爭執行卷㈡第155頁），惟系爭分
    配程序既已分配終結，縱本院為撤銷或更正原處分之裁定，
    自屬無從執行，揆諸前揭說明，本院仍應駁回抗告。
四、抗告意旨雖以24號裁定認本件有拍賣無實益情事，執行法院
    即應受該裁定拘束，且相對人於受執行法院通知後，未依強
    制執行法第80條之1規定為聲明，執行法院即應撤銷系爭執
    行程序云云。惟24號裁定僅認本件有拍賣無實益之情事，而
    駁回相對人之異議。嗣執行法院即以此為由，再於107年6月
    5日命相對人於文到7日内，依強制執行法第80條之1第1項規
    定為證明、聲明（見執行卷㈠第332頁）。相對人於107年6月
    12日具狀提出第1304號判決，再於107年11月9日提出該判決
    確定證明書、108年3月11日陳報系爭土地之第一、二順位抵
    押權登記業經塗銷，並提出系爭土地登記謄本在卷足考（見
    執行卷㈠第334頁至第338頁、第345頁至第353頁、第363頁至
    第365頁），執行法院因認本件已無拍賣無實益之情事，乃
    定期拍賣系爭土地，雖抗告人聲請停止拍賣執行程序，惟歷
    經司法事務官於108年10月9日以105年度司執字第72408號裁
    定駁回其異議，抗告人提出異議，原法院以108年度執事聲
    字第151號裁定駁回其異議，抗告人不服，提起抗告，亦經
    本院以108年度抗字第1546號裁定駁回其抗告確定，則執行
    法院於拍定系爭土地後，定期實行分配，並無不合。抗告意
    旨據以請求撤銷系爭執行程序，殊無足取。
五、另抗告人係因聲請停止系爭拍賣程序，不服原法院108年度
    執事聲字第86號裁定，提起抗告而繳納抗告費新臺幣1,000
    元，與本件聲請停止系爭分配程序不同。抗告人謂其為相同
    事件，本件無須再繳納抗告費云云，不足憑採，附此敘明。
六、綜上，原處分駁回抗告人之聲請及原裁定駁回抗告人之異議
    ，部分理由雖有不同，惟結論並無二致，仍應予維持。抗告
    意旨指摘原裁定不當，聲明廢棄，為無理由，應予駁回。
七、據上論結，本件抗告為無理由，爰裁定如主文。
中　　華　　民　　國　　109 　年　　5 　　月　　6 　　日
                  民事第五庭   
                      審判長法  官  蘇芹英
                            法  官  楊雅清
                            法  官  賴劍毅
正本係照原本作成。
本裁定除以適用法規顯有錯誤為理由外，不得再抗告。如提起再
抗告，應於收受送達後10日內委任律師為代理人向本院提出再抗
告狀。並繳納再抗告費新臺幣１千元。
中　　華　　民　　國　　109 　年　　5 　　月　　7 　　日

  　　　　　　　　　　　　　書記官  林桂玉